【裁判字號】    95,訴,2740
【裁判日期】    951114
【裁判案由】    毒品危害防制條例
【裁判全文】
臺灣板橋地方法院刑事判決              95年度訴字第2740號
公  訴  人  臺灣板橋地方法院檢察署檢察官
被      告  甲○○
上列被告因違反毒品防制條例案件，經檢察官提起公訴（95年度
偵字第5446號），本院訊問被告為有罪陳述後，改依簡式審判程
序審理，並判決如下：
    主  文
甲○○施用第一級毒品，累犯，處有期徒刑拾月，扣案之第一級
毒品海洛因壹包（淨重零點捌玖公克）沒收銷燬之，該包毒品之
空包裝袋壹只（淨重零點貳公克）沒收；又施用第二級毒品，累
犯，處有期徒刑捌月，扣案之吸食器壹組沒收。應執行有期徒刑
壹年肆月，扣案之第一級毒品海洛因壹包（淨重零點捌玖公克）
沒收銷燬之，該包毒品之空包裝袋壹只（淨重零點貳公克）及吸
食器壹組均沒收。
    事  實
一、甲○○前有毒品危害防制條例前科，前於民國91年間因施用
    毒品案件，經本院以91年度毒聲字第1795號裁定強制戒治，
    自91年7 月26日起算刑期，嗣經本院以92年度毒聲字第1609
    號裁定停止戒治付保護管束，至91年7 月25日保護管束期滿
    視為執行完畢。刑案部分則由本院以91年度訴字第1441號判
    處應執行有期徒刑1 年1 月確定，並於93年11月7 日縮刑期
    滿執行完畢。詎甲○○不知悛悔，明知海洛因、安非他命分
    別係毒品危害防制條例第2 條第2 項第1 、2 款所定之第一
    級及第二級毒品，依法均不得施用、持有，竟於上開強制戒
    治執行完畢後5 年內，基於施用第一級毒品海洛因及第二級
    毒品安非他命之犯意，分別於95年8 月2 日上午7 時許，及
    95年8 月2 日下午15時50分許回溯96小時內之某時，在其所
    停放在台北縣中和市駕駛之某不詳號車輛內，各以針筒注射
    之方式施用海洛因，及以吸食器燒烤煙霧之方式施用安非他
    命各一次。嗣經警於95年8 月2 日上午11時40分許，在台北
    縣泰山鄉○○路100 巷29號3 樓處為警查獲，並扣得第一級
    毒品海洛因1 包（淨重0.89公克、含外包裝袋1 只），及其
    所有供施用安非他命所用之吸食器1 組。
二、案經台北縣政府警察局新莊分局報告台灣板橋地方法院檢察
    署檢察官偵查起訴。
    理  由
一、訊據被告甲○○於本院審理中，對上揭事實坦承不諱，此外
    ，被告經警於95年8 月2 日下午15時50分許採尿送驗結果（
    檢體編號：30494 號），呈嗎啡及安非他命均陽性反應，有
    代碼對照表及台灣檢驗科技股份有限公司濫用藥物尿液檢驗
    報告各1 件在卷可查（見乙○95毒偵字第5446號卷第26、49
    頁）。而被告於該日為警查獲時，經扣得第一級毒品海洛因
    1 包（淨重0.89公克、含包裝袋1 只）及吸食器1 組等物可
    佐，復有扣案物品照片在卷可查（見上開偵查卷第22頁）。
    足見被告所為自白與事實相符，而得採為認定之依據。次查
    ，被告於91年間因施用毒品案件，經本院以91年度毒聲字第
    1795號裁定強制戒治，自91年7 月26日起算刑期，嗣經本院
    以92年度毒聲字第1609號裁定停止戒治付保護管束，至91年
    7 月25日保護管束期滿視為執行完畢等情，有台灣高等法院
    被告前案紀錄表及刑案查註紀錄表各1 件在卷可稽。本件事
    證明確，被告犯行堪以認定。
二、按海洛因屬毒品危害防制條例第2 條第2 項第1 款所列之第
    一級毒品，而安非他命屬同項第2 款所列之第二級毒品，是
    核被告甲○○所為，係犯毒品危害防制條例第10條第1 項、
    第2 項之施用第一級毒品海洛因罪及第二級毒品安非他命罪
    。其施用前後非法持有第一級及第二級毒品之低度行為，均
    已為施用之高度行為所吸收，不另論罪。又被告所犯上開施
    用第一級毒品海洛因及施用第二級毒品安非他命等罪，犯意
    各別、行為互殊，應予分論併罰。被告於91年間因施用毒品
    案件，由本院以91年度訴字第1441號判處應執行有期徒刑1
    年1 月確定，並於93年11月7 日縮刑期滿執行完畢，有上開
    前案紀錄表在卷可稽。被告於上開有期徒刑執行完畢後，5
    年內故意再犯本件有期徒刑以上之罪，為累犯，應依刑法第
    47條第1 項之規定加重其刑。本院審酌被告已有違反毒品危
    害防制條例前科之素行狀況，且前已有施用毒品紀錄，竟又
    為本件犯行，顯見其未知戒除毒癮，意志力薄弱，並考量施
    用毒品乃自戕行為，所生危害非鉅，暨被告坦承施用毒品犯
    行之犯後態度等一切情狀，量處如主文所示之刑，並定應執
    行刑如主文所示。
三、至扣案之白粉1 小包（淨重0.89公克）為第一級毒品海洛因
    成分，有法務部調查局調科壹字第09523004450 號鑑定通知
    書1 件在卷可查（見上開偵查卷第50頁），爰依毒品危害防
    制條例第18條第1 項前段之規定宣告沒收銷燬之；至用於包
    裝上開海洛因以免受潮之空包裝袋（0.2 公克），係被告所
    有供本件犯罪所用之物，業經被告於本院審理中供述明確，
    應依刑法第38條第1 項第2 款之規定宣告沒收。另扣案之吸
    食器1 組，亦屬被告所有供本件犯行所用之物，亦經被告於
    本院審理中陳述屬實，爰依刑法第38條第1 項第2 款之規定
    宣告沒收，附此敘明。
四、末按「除被告所犯為死刑、無期徒刑、最輕本刑為三年以上
    有期徒刑之罪或高等法院管轄第一審案件者外，於前條第一
    項程序進行中，被告先就被訴事實為有罪之陳述時，審判長
    得告知被告簡式審判程序之旨，並聽取當事人、代理人、辯
    護人及輔佐人之意見後，裁定進行簡式審判程序」，刑事訴
    訟法第273 條之1 第1 項定有明文。查本件被告涉犯之毒品
    危害防制條例第10條第1 項、第2 項之施用毒品罪，法定本
    刑並非最輕本刑為3 年以上有期徒刑之罪，且被告於本院準
    備程序期日中已就被訴事實為有罪之陳述，經告知被告簡式
    審判程序之旨後，被告及公訴人對於本件改依簡式審判程序
    審理亦均表示無意見，是本院即依前揭刑事訴訟法規定，裁
    定本件進行簡式審判程序，附此敘明。
據上論斷，應依刑事訴訟法第273 條之1 第1 項、第299 條第1
項前段，毒品危害防制條例第10條第1 項、第2 項、第18條第1
項前段，刑法第11條前段、第47條第1 項、第38條第1 項第2 款
、第51條第5 款，判決如主文。
本案經檢察官馬凱蕙到庭執行職務。
中    華    民    國    95    年    11    月    14    日
                  刑事第十四庭  法  官  汪怡君
上列正本證明與原本無異。
如不服本判決，應於送達後十日內向本院提出上訴狀。
                                書記官  李郁禎
中    華    民    國    95    年    11    月    14    日
附錄本案論罪科刑法條全文：
毒品危害防制條例第10條
施用第一級毒品者，處六月以上五年以下有期徒刑。
施用第二級毒品者，處三年以下有期徒刑。


司法院資訊處製作；財團法人民間司法改革基金會備份。
